臺北高等行政法院裁定
　　　　　　　　　　　　　　　　　　 94年度訴字第01475號
原　　　告　甲○○
被　　　告　公務人員保障暨培訓委員會
代　表　人　周弘憲（主任委員）
上列當事人間因考績事件，原告不服公務人員保障暨培訓委員會
中華民國93年12月14日93公申決字第300號再申訴決定及94年4月
12日94公審決再字第0003號復審決定，提起行政訴訟，本院裁定
如下：
    主  文
原告之訴駁回。
訴訟費用由原告負擔。
    理  由
一、按「起訴不合程式或不備其他要件者，行政法院應以裁定駁
    回之」，行政訴訟法第107條第1項第10款定有明文。又按行
    政處分不包括行政機關就行政救濟程序所為決定，不服救濟
    程序之決定，應依法律規定之再救濟程序救濟（最高行政法
    院93年度裁字第1553號裁定參照。）
二、本件原告原係國立中正文化中心秘書室科長（於93年7月1日
    調任國史館），因不服該中心以93年6月24日台人字第
    0930002664號考績（成）通知書，核布其92年年終考績考列
    乙等，向該中心提起申訴，嗣不服申訴函復，向被告提起再
    申訴，經被告以93年12月14日93公申決字第0300號再申訴決
    定書決定「再申訴駁回。」嗣原告續就上開再申訴決定，向
    被告申請再審議，亦經被告以94年4月12日94公審決再字第
    0003號復審決定書決定「再審議不受理。」原告仍不服，遂
    提起行政訴訟。
三、按公務人員保障法（以下簡稱保障法）第1條規定：「為保
    障公務人員之權益，特制定本法。本法未規定者，適用其他
    有關法律之規定。」有關公務人員權益之救濟，本法已有特
    別規定，公務人員如認其權益遭受損害而欲請求救濟，自應
    優先依本法所定之程序處理。又「公務人員權益之救濟，依
    本法所定復審、申訴、再申訴之程序行之。」為同法第4條
    第1項所明定，可知公務人員權益保障事件之救濟途徑分為
    ：復審與申訴、再申訴二種不同程序。又依保障法第77條第
    1項：「公務人員對於服務機關所為之管理措施或有關工作
    條件之處置認為不當，致影響其權益者，得依本法提起申訴
    、再申訴。」第78條第1項：「提起申訴，應向服務機關為
    之。不服服務機關函復者，得於復函送達之次日起30日內，
    向保訓會提起再申訴。」第83條第6款：「．．對於保訓會
    所為再申訴之決定不得以同一事由復提再申訴。」第91條第
    1 項：「保訓會所為保障事件之決定確定後，有拘束各關係
    機關之效力；．．。」等規定，及同法第84條並未準用第72
    條之規定，被告係再申訴事件之最終審理機關，一經該會為
    再申訴決定，事件即告確定，不得以同一事由更為爭執。
四、另按保障法第94條第1項規定「復審事件經保訓會審議決定
    ，除復審人已依法向司法機關請求救濟者外，於復審決定確
    定後，有下列情形之一者，原處分機關或復審人得向保訓會
    申請再審議。．．。」及同法第84條規定：「申訴、再申訴
    除本章另有規定外，準用第3章第26條至第42條、第43條第3
    項、第44條第4項、第46條至第59條、第61條至第68條、第
    69條第1項、第70條、第71條第2項、第73條至第76條之復審
    程序規定。」是復審事件經保訓會審議決定確定後，除復審
    人已依法向司法機關請求救濟者外，如發現有再審議之事由
    ，得由原處分機關或復審人申請再審議。至再申訴事件，因
    保障法第84條並未準用同法第94條至第101條再審議之規定
    ，是於被告所為之再申訴決定確定後，該再申訴人不得依上
    開再審議程序申請再審議，被告為再審議不受理之決定，亦
    無不合。
四、從而，原告對於不得提起行政訴訟之再申訴決定及依法不得
    申請再審議之再審議不受理之決定，提起行政訴訟，其訴為
    不合法，應予駁回。
據上論結，本件原告之訴為不合法，依行政訴訟法第107條第1項
第10款、第104條、民事訴訟法第95條、第78條，裁定如主文。
中　　華　　民　　國　　94　　年　  11　　月　　1　　 日
                             第五庭審判長法  官   張瓊文
                                         法  官　 蕭忠仁
                                         法  官　 黃清光
上為正本係照原本作成。
如不服本裁定，應於送達後10日內向本院提出抗告狀（須按他造
人數附繕本）。
中　　華　　民　　國　　94　　年　　11　　月　　1　　日
                                         書記官   楊子鋒
